ACORDAO-COMPLETO-2354626

ACÓRDÃO DE RELAÇÃO

ACÓRDÃO DE RELAÇÃO 3506/2019 ATA 17/2019 - SEGUNDA CÂMARA

Acórdão 3506/2019-TCU-Segunda Câmara
	Trata-se de recurso de reconsideração interposto por Tania Marli Ribeiro Yoshida em face do Acórdão 2062/2013-TCU-Segunda Câmara.
	Considerando que a recorrente interpôs anteriormente recurso de reconsideração contra a decisão recorrida, apreciado por intermédio do Acórdão 70/2015-TCU-Segunda Câmara;
	Considerando que, com fundamento no art. 278, § 3º, do Regimento Interno do TCU, a interposição de recurso, ainda que venha a não ser conhecido, gera preclusão consumativa;
	Considerando os pareceres uniformes da Secretaria de Recursos e do Ministério Público junto ao TCU no sentido de não conhecer do presente recurso, negando-se-lhe seguimento; 
	Os Ministros do Tribunal de Contas da União, quanto ao processo a seguir relacionado, ACORDAM, por unanimidade, ante as razões expostas pelo Relator e com fundamento no art. 278, § 3º, do Regimento Interno do TCU, e nos termos do art. 50, § 4º, da Resolução-TCU 259, de 7 de maio de 2014 em não conhecer o Recurso de Reconsideração interposto em razão da preclusão consumativa, dar ciência desta deliberação à recorrente e aos órgãos/entidades interessados, de acordo com os pareceres emitidos nos autos:
1. Processo TC-Processo 021.408/2009-6 (RECURSO DE RECONSIDERAÇÃO EM TOMADA DE CONTAS ESPECIAL) 
	1.1. Responsáveis: Cléia Maria Trevisan Vedoin (XXX.425.761-XX) ; Darci José Vedoin (XXX.757.251-XX) ; Klass Comércio e Representação Ltda (02.332.985/0001-88) ; Tania Marli Ribeiro Yoshida (XXX.235.185-XX) .
	1.2. Recorrente: Tania Marli Ribeiro Yoshida (XXX.235.185-XX) .
	1.3. Órgão/Entidade: Município de Conceição do Jacuípe - BA.
	1.4. Relator: Ministro Augusto Nardes.
1.4.1 Ministro que alegou impedimento na sessão: Aroldo Cedraz.
	1.5. Representante do Ministério Público: Subprocurador-Geral Lucas Rocha Furtado.
	1.6. Relatora da deliberação recorrida: Ministra Ana Arraes.
	1.7. Unidades Técnicas: Secretaria de Recursos (SERUR) ; Secretaria de Controle Externo de Aquisições Logísticas (Selog) .
	1.8. Representação legal: Romeu Ramos Moreira Junior (48.522/OAB-BA) e outros, representando Tania Marli Ribeiro Yoshida; Ivo Marcelo Spinola da Rosa (13731/OAB-MT) e outros, representando Cléia Maria Trevisan Vedoin, Darci José Vedoin e Klass Comércio e Representação Ltda. 
	1.9. Determinações/Recomendações/Orientações: não há.

Segunda Câmara

Município de Conceição do Jacuípe - BA.

Cléia Maria Trevisan Vedoin (XXX.425.761-XX); Darci José Vedoin (XXX.757.251-XX); Klass Comércio e Representação Ltda (02.332.985/0001-88); Tania Marli Ribeiro Yoshida (XXX.235.185-XX).

ACORDAO-COMPLETO-2435253

Acórdão 2470/2022 - Plenário

AUGUSTO NARDES

Ministra Ana Arraes.

Romeu Ramos Moreira Junior (48.522/OAB-BA) e outros, representando Tania Marli Ribeiro Yoshida; Ivo Marcelo Spinola da Rosa (13731/OAB-MT) e outros, representando Cléia Maria Trevisan Vedoin, Darci José Vedoin e Klass Comércio e Representação Ltda.

Subprocurador-Geral Lucas Rocha Furtado.

TOMADA DE CONTAS ESPECIAL (TCE)

Secretaria de Recursos (SERUR); Secretaria de Controle Externo de Aquisições Logísticas (Selog).